【裁判字號】    99,審訴,1717
【裁判日期】    990819
【裁判案由】    毒品危害防制條例
【裁判全文】
臺灣高雄地方法院刑事判決            99年度審訴字第1717號
公  訴  人  臺灣高雄地方法院檢察署檢察官
被      告  甲○○
上列被告因毒品危害防制條例案件，經檢察官提起公訴（起訴案
號：99年度偵字第10584 號），被告就被訴事實為有罪之陳述，
經本院合議庭裁定由受命法官獨任進行簡式審判程序，判決如下
：
    主  文
甲○○犯如附表所示之罪，均累犯，各處如附表所示之刑。所
處有期徒刑部分，應執行有期徒刑拾壹月。
    事  實  及  理  由
一、犯罪事實：
    甲○○前因施用毒品案件，經本院以93年度毒聲字第2234號
    裁定送觀察、勒戒後，因認無繼續施用傾向，於民國93年11
    月26日釋放出所執行完畢，並經臺灣高雄地方法院檢察署檢
    察官以93年度毒偵字第5704號不起訴處分確定。於前開觀察
    、勒戒執行完畢釋放後5 年內，又因施用毒品案件，經本院
    以94年度簡字第6028號判處有期徒刑3 月確定，於95年9 月
    4 日易科罰金執行完畢。詎仍不知悔改，分別基於施用第一
    級毒品海洛因、第二級毒品甲基安非他命及持有第二級毒品
    甲基安非他命之犯意，分別於附表所示之時地施用第一級毒
    品海洛因、第二級毒品甲基安非他命及持有第二級毒品甲基
    安非他命（施用或持有毒品之時間、地點、查獲時間、地點
    及扣得物品均如附表所示）。
二、證據名稱：
    被告甲○○於本院審理時之自白，高雄市政府警察局保安警
    察大隊迅雷中隊偵辦毒品危害防制條例嫌疑人尿液採證代碼
    對照表（代碼：L-專一99178 ）、高雄市立凱旋醫院99年3
    月15日濫用藥物尿液檢驗報告、高雄市立凱旋醫院99年4 月
    15日（高市凱醫驗字第12778 號）濫用藥物成品檢驗鑑定書
    各1 紙，高雄市政府警察局保安警察大隊迅雷中隊扣押筆錄
    暨扣押物品目錄表1 份，扣案之第二級毒品甲基安非他命2
    包（均含袋，檢驗後淨重0.204 公克、0.148 公克），臺灣
    高等法院被告前案紀錄表。
三、核被告上開所為，分別係犯毒品危害防制條例第10條第1 、
    2 項施用第一級毒品罪、施用第二級毒品罪，及同條例第11
    條第1 項持有第一級毒品罪。被告持有第一、二級毒品後，
    進而施用，就其持有所施用之第一、二級毒品部分，其持有
    之低度行為應被施用高度行為所吸收，不另論其該部分之持
    有第一、二級毒品罪。被告所犯上開3 罪，犯意各別，應予
    分論併罰。被告有如前開事實欄所載之犯罪科刑及執行紀錄
    ，此有臺灣高等法院被告前案紀錄表1 份在卷可稽，其前受
    徒刑之執行完畢後，5 年以內故意再犯本件有期徒刑以上之
    3 罪，均為累犯，應依刑法第47條第1 項之規定，各加重其
    刑。被告於遭警查獲後，乃於有偵查犯罪權限之機關及公務
    員發覺其犯罪前，主動交付購入而持有之第二級毒品甲基安
    非他命2 包（均含袋，檢驗後淨重0.204 公克、0.148 公克
    ）予警查扣，並自承持有第二級毒品之犯罪事實，是被告此
    舉當認合於自首要件，爰依刑法第62條前段規定就此部分犯
    行減輕其刑。被告所犯持有第二級毒品罪，有上述加重及減
    輕事由，應依刑法第71條第1 項先加後減之。
四、爰審酌被告經觀察、勒戒及刑罰之執行後，未戒絕毒品，另
    再施用毒品，顯見其自制力不足，並參以被告犯後坦承施用
    毒品犯行，所犯係自傷行為，尚未害及他人，及被告持有第
    二級毒品之重量等一切情狀，分別量處如主文所示之刑，並
    就所犯持有毒品部分諭知易科罰金之折算標準，就所犯施用
    毒品罪部分定應執行刑。扣案如附表編號3 所示之白色結晶
    2 包，確係第二級毒品甲基安非他命，有高雄市立凱旋醫院
    99年4 月15日（高市凱醫驗字第12778 號）濫用藥物成品檢
    驗鑑定書可考，均屬毒品，且各該包裝袋亦與毒品難以析離
    ，應視同毒品，爰均依毒品危害條例第18條第1 項前段之規
    定，均宣告沒收銷燬之。另毒品送驗耗損部分，因已滅失，
    爰不宣告沒收銷燬之。
據上論斷，應依刑事訴訟法第273 條之1 第1 項、第299 條第1
項前段、第310 條之2 、第454 條第1 項，毒品危害防制條例第
10條第1 項、第2 項、第11條第2 項、第18條第1 項前段，刑法
第11條、第47條第1 項、第62條前段、第41條第1 項前段、第51
條第5 款，判決如主文。
本案經檢察官李英霆到庭執行職務。
中    華    民    國    99    年    8     月    19    日
                  刑事第十庭  法  官  顏銀秋
以上正本證明與原本無異。
如不服本判決應於收受送達後10日內向本院提出上訴書狀，並應
敘述具體理由；如未敘述上訴理由者，應於上訴期間屆滿後20日
內向本院補提理由書（均須按他造當事人之人數附繕本）「切勿
逕送上級法院」。
中    華    民    國    99    年    8     月    19    日
                              書記官  林豐富
附錄論罪科刑法條
毒品危害防制條例第10條（施用毒品罪）
施用第一級毒品者，處6月以上5年以下有期徒刑。
施用第二級毒品者，處3 年以下有期徒刑。
毒品危害防制條例第11條第2 項（持有第二級毒品罪）
持有第二級毒品者，處2 年以下有期徒刑、拘役或新臺幣3 萬元
以下罰金。
附表：
┌─┬─────┬────────┬────────────┬─────┬───────────┐
│編│施用或持有│施用或持有地點  │   查獲時間、地點       │所犯之罪  │所處之刑              │
│號│時間      │                │                        │          │                      │
├─┼─────┼────────┼────────────┼─────┼───────────┤
│1 │99年2月21 │在高雄地區某處，│嗣於99年2月21日21時30分 │施用第一級│累犯，處有期徒刑捌月。│
│  │日23時15分│以將海洛因摻入香│許，在高雄市○○區○○路│毒品      │                      │
│  │許為警採尿│煙吸食之方式，施│與富農路交岔口，因形跡可│          │                      │
│  │回溯72小時│用第一級毒品海洛│疑為警盤查，甲○○於有偵│          │                      │
│  │內之某時（│因1 次          │查犯罪權限之機關及公務員│          │                      │
│  │不含公權力│                │發覺其犯罪前，即主動交付│          │                      │
│  │拘束自由期│                │其購入而持有之第二級毒品│          │                      │
│  │間）      │                │甲基安非他命2包（均含袋 │          │                      │
│  │          │                │，檢驗後淨重0.204 公克、│          │                      │
│  │          │                │0.148公克），另經其同意 │          │                      │
│  │          │                │採尿檢驗，呈嗎啡、可待因│          │                      │
│  │          │                │、甲基安非他命、安非他命│          │                      │
│  │          │                │陽性反應。              │          │                      │
├─┼─────┼────────┼────────────┼─────┼───────────┤
│2 │99年2月21 │在高雄地區某處，│同上                    │施用第二級│累犯，處有期徒刑伍月。│
│  │日23時15分│以將甲基安非他命│                        │毒品      │                      │
│  │許為警採尿│燒烤吸食產生煙霧│                        │          │                      │
│  │回溯96小時│之方式，施用第二│                        │          │                      │
│  │內之某時（│級毒品甲基安非他│                        │          │                      │
│  │不含公權力│命1 次          │                        │          │                      │
│  │拘束自由期│                │                        │          │                      │
│  │間）      │                │                        │          │                      │
├─┼─────┼────────┼────────────┼─────┼───────────┤
│3 │99年2 月21│在高雄市前鎮區一│嗣於99年2月21日21時30分 │持有第二級│累犯，處拘役伍拾日，如│
│  │日17、18時│心路與復興路交岔│許，在高雄市○○區○○路│毒品      │易科罰金，以新臺幣壹仟│
│  │許        │口，以新臺幣1,00│與富農路交岔口，因形跡可│          │元折算壹日。扣案之第二│
│  │          │0 元之價格，向年│疑為警盤查，甲○○於有偵│          │級毒品甲基安非他命貳包│
│  │          │籍不詳綽號「阿牛│查犯罪權限之機關及公務員│          │（均含袋，檢驗後淨重零│
│  │          │」之成年男子，購│發覺其犯罪前，即主動交付│          │點貳零肆公克、零點壹肆│
│  │          │得第二級毒品甲基│其購入未及施用而持有之第│          │捌公克）均沒收銷燬。  │
│  │          │安非他命2 包（均│二級毒品甲基安非他命2 包│          │                      │
│  │          │含袋，檢驗後淨重│（均含袋，檢驗後淨重    │          │                      │
│  │          │0.204 公克、0.14│0.204 公克、0.148 公克）│          │                      │
│  │          │8 公克）而持有之│予警查扣。              │          │                      │
└─┴─────┴────────┴────────────┴─────┴───────────┘

司法院資訊處製作；財團法人民間司法改革基金會備份。
